臺灣新北地方法院刑事判決
110年度審訴字第401號
公  訴  人  臺灣新北地方檢察署檢察官
被      告  王漢彬




上列被告因傷害案件，經檢察官提起公訴（110年度調偵緝字第1
03號），被告於本院準備程序中就被訴事實為有罪之陳述，經本
院合議庭裁定由受命法官獨任進行簡式審判程序，判決如下：
    主  文
王漢彬犯傷害罪，累犯，處拘役參拾日，如易科罰金，以新臺幣
壹仟元折算壹日。
    事  實
一、王漢彬與陳哲平素不相識，竟基於傷害他人身體之犯意，於
    民國109年7月6日16時24分許，攜帶高爾夫球棍前往新北市○
    ○區○○路0段00號統一超商義學門市，欲持該高爾夫球棍毆打
    超商員工陳哲平，陳哲平見狀旋即握住該高爾夫球棍與之拉
    扯，王漢彬因而未能以該高爾夫球棍揮打陳哲平，而於拉扯
    過程中，王漢彬順勢以拳頭揮打陳哲平之頭部，及以腳踹擊
    陳哲平之大腿，致陳哲平受有頭部及左大腿鈍傷之傷害。
二、案經陳哲平訴由新北市政府警察局林口分局報告臺灣新北地
    方檢察署檢察官偵查起訴。
    理  由
壹、程序方面：
    本件被告王漢彬所犯係死刑、無期徒刑、最輕本刑為3年以
    上有期徒刑以外之罪，其於準備程序中就被訴事實為有罪之
    陳述，經法官告知簡式審判程序之旨，並聽取公訴人及被告
    之意見後，依刑事訴訟法第273條之1第1項規定，由本院合
    議庭裁定由受命法官獨任進行簡式審判程序，且依刑事訴訟
    法第273條之2及第159條第2項規定，不適用傳聞法則有關限
    制證據能力之相關規定，合先敘明。
貳、實體方面：
一、上揭犯罪事實，業據被告王漢彬於偵查中、本院準備程序及
    審理時均坦承不諱，核與證人即告訴人陳哲平於警詢時、證
    人張登棫於警詢時之證述相符，並有天主教輔仁大學附設醫
    院出具之陳哲平診斷證明書1份、現場照片2張、勘驗筆錄暨
    監視器截圖照片共14張、監視器影像畫面光碟1片、新北市
    政府警察局109年8月20日新北警鑑字第1091600358號鑑驗書
    1份在卷可稽（見109年度偵字第35008號偵查卷第23至39、9
    5至96頁），足認被告之自白與事實相符，洵堪採為認定事
    實之依據。本案事證明確，被告犯行，堪以認定，應依法論
    科。
二、論罪科刑：
  ㈠核被告所為，係犯刑法第277條第1項之傷害罪。 
  ㈡被告前①因施用毒品案件，經本院106年度審易字第1904號判
    決判處有期徒刑4月、4月、3月，應執行有期徒刑7月確定；
    ②因傷害案件，經本院106年度簡字第5175號判決判處有期徒
    刑3月確定；③因施用毒品案件，經本院107年度審簡字第107
    號判決判處有期徒刑4月確定；④因施用毒品案件，經本院10
    7年度審簡字第296號判決判處有期徒刑4月，並經本院107年
    度簡上字第669號判決上訴駁回確定，上開①至④各罪，嗣經
    本院107年度聲字第4932號裁定應執行有期徒刑1年3月確定
    （下稱甲執行刑）。又⑤因施用毒品案件，經本院107年度簡
    字第4127號判決判處有期徒刑3月、3月，應執行有期徒刑4
    月，並經本院107年度簡上字第771號判決上訴駁回確定，經
    與上開甲執行刑接續執行，於108年8月6日執行完畢，此有
    臺灣高等法院被告前案紀錄表1份在卷可憑，是被告於受有
    期徒刑執行完畢後，5年以內故意再犯本件有期徒刑以上之
    罪，為累犯。至司法院釋字第775號解釋，依解釋文及理由
    之意旨，係指構成累犯者，不分情節，一律加重最低本刑，
    於不符合刑法第59條所定要件之情形下，致生行為人所受之
    刑罰超過其所應負擔罪責之個案，不符罪刑相當原則、比例
    原則。於此範圍內，在修正前，為避免發生上述罪刑不相當
    之情形，法院就該個案應裁量是否加重最低本刑；依此，該
    解釋係指個案應量處最低法定刑、又無法適用刑法第59條在
    內減輕規定之情形，法院應依此解釋意旨裁量不予加重最低
    本刑（最高法院108年度台上字第338號判決意旨參照）。經
    核本案犯罪並無此種情形，是加重法定最低度刑，尚不至於
    使行為人所受之刑罰超過其所應負擔罪責，而無上開解釋所
    指不符罪刑相當原則與比例原則之情形，爰依刑法第47條第
    1項規定加重其刑。
  ㈢爰審酌被告僅因細故即出手傷人，法治觀念淡薄，又雖與告
    訴人達成調解，惟未依調解條件履行，此有本院辦理刑事案
    件電話紀錄查詢表在卷可憑，惟念其犯後坦承犯行，態度尚
    可，並兼衡其素行、犯罪之動機、目的、手段、告訴人所受
    傷害程度，及其自陳高中肄業之智識程度、須撫養1名小孩
    之生活狀況等一切情狀，量處如主文所示之刑，並諭知如易
    科罰金之折算標準，以資懲儆。
三、沒收：
  ㈠按供犯罪所用、犯罪預備之物或犯罪所生之物，屬於犯罪行
    為人者，得沒收之，刑法第38條第2項前段定有明文。又宣
    告前二條之沒收或追徵，有過苛之虞、欠缺刑法上之重要性
    、犯罪所得價值低微，或為維持受宣告人生活條件之必要者
    ，得不宣告或酌減之，刑法第38條之2第2項亦定有明文。
  ㈡查，被告持以為上開犯行之高爾夫球棍1根，雖係被告所有、
    供犯罪所用之物，然並未扣案，且價值低微，欠缺刑法上之
    重要性，為免執行上困難，爰依刑法第38條之2第2項規定，
    不予宣告沒收或追徵，附此敘明。
據上論斷，應依刑事訴訟法第273條之1第1項、第299條第1項前
段，刑法第277條第1項、第41條第1項前段、第47條第1項，刑法
施行法第1條之1第1項，判決如主文。
本案經檢察官周容提起公訴，經檢察官張啓聰到庭執行職務。
中    華    民    國   111    年    1     月    12    日
                  刑事第二十五庭  法  官      曾淑娟
上列正本證明與原本無異。
如不服本判決，應於判決送達後20日內敘明上訴理由，向本院提
出上訴狀 (應附繕本) ，上訴於臺灣高等法院。其未敘述上訴理
由者，應於上訴期間屆滿後20日內向本院補提理由書「切勿逕送
上級法院」。
                                  書記官　    張佑慈
中　　華　　民　　國　　111 　年　　1 　　月　　12　　日

附錄本案論罪科刑法條全文：
中華民國刑法第277條
傷害人之身體或健康者，處5年以下有期徒刑、拘役或50萬元以
下罰金。
犯前項之罪，因而致人於死者，處無期徒刑或7年以上有期徒刑
；致重傷者，處3年以上10年以下有期徒刑。